【裁判字號】    98,交聲,1010
【裁判日期】    981230
【裁判案由】    違反道路交通管理處罰條例聲明異議
【裁判全文】
臺灣桃園地方法院交通事件裁定        98年度交聲字第1010號
原處分機關  交通部公路總局新竹區監理所中壢監理站
異  議  人
即受處分人  甲○○
上列異議人即受處分人因違反道路交通管理處罰條例案件，不服
交通部公路總局新竹區監理所中壢監理站中華民國98年3 月17日
壢監裁字第裁53-D00000000號違反道路交通管理事件裁決書所為
之處分（原舉發案號：桃警交相字第D00000000 號），聲明異議
，本院裁定如下：
    主  文
異議駁回。
    理  由
一、原處分意旨略以：異議人即受處分人甲○○於民國97年12月
    7 日下午5 時23分許，駕駛車牌號碼9P-5345 號自用一般小
    客車行經桃園縣台66線與桃102 線岔路口，因「行駛快速公
    路未依標線指示行車」違規，經桃園縣政府警察局交通隊員
    警掣開公警局交字第D00000000 號舉發違反道路交通管理事
    件通知單（下稱舉發通知單）舉發，嗣經原處分機關依道路
    交通管理處罰條例第33條第1 項第13款、第63條第1 項第1
    款之規定，裁處罰鍰新臺幣（下同）3,000 元，並記違規點
    數1 點。
二、本件聲明異議意旨略以：異議人固於其開時、地，駕駛車牌
    號碼9P-5345 號自用一般小客車行經桃園縣台66線與桃102
    線岔路口，惟當時欲轉入慢車道時，見號誌燈將由綠燈變換
    成閃黃燈，且後方車輛閃大燈示意快前進，因異議人並沒有
    搶道快走，若因此而超過停止線，並非是異議人之違規之行
    為，為此聲明異議，請求撤銷原處分云云。
三、按「停止線，用以指示行駛車輛停止之界限，車輛停止時，
    其前懸部分不得伸越該線」、「車輛面對圓形紅燈表示禁止
    通行，不得超越停止線或進入路口」，道路交通標誌標線號
    誌設置規則第170 條第1 項、第206 條第5 款分別定有明文
    。次按「汽車行駛於高速公路、快速道路或設站管制之道路
    ，不遵使用限制、禁止、行車管制及管理事項之管制規則而
    有未依標誌、標線、號誌指示行車者，處汽車駕駛人新臺幣
    3,000 元至6,000 元以下罰鍰」；又「汽車駕駛人違反該條
    例第33條第1 項規定者，除應依該條所規定之罰鍰處罰外，
    並予記違規點數1 點」，道路交通管理處罰條例33條第1 項
    第13款、第63條第1 項第1 款亦有規定。
四、經查，異議人駕駛上開自小客車於97年12月7 日下午5 時23
    分，在桃園縣台66線與桃102 線岔路口，駕駛車輛違規超越
    停止線之事實，有原處分機關提出之舉發照片1 張附卷可稽
    。至異議人雖辯稱係因看見燈號由綠燈轉換成閃黃燈，因後
    方車輛閃大燈示意而前進，以致於壓線云云，然按行車管制
    燈號之變換，紅、黃、綠三色燈號方式係依綠燈、黃燈、紅
    燈之方式依序循環運轉，而圓形黃燈用以警告車輛駕駛人及
    行人，表示紅色燈號即將顯示，屆時將失去通行路權，道路
    交通標誌標線號誌設置規則第21 2條第1 款、第206 條第4
    款之規定甚明。是違規路段之號誌轉換為紅燈之前，必先顯
    示用以提醒駕駛人減速慢行之黃色燈號，駕駛人見該圓形黃
    燈號誌即應減緩其行車速度，並將所駕駛之車輛停止於停止
    線前。異議人既就此規定知之甚明，自不得僅因後方車輛閃
    燈示意前進，即為上述違規行為。況自動照相系統攝影採證
    方式，係在車輛於紅燈時超越停止線始啟動之，就原處分機
    關所提之採證照片電腦紀錄觀之，受處分人係在號誌轉換為
    紅燈後4.6 秒時遭拍攝照片，其意為異議人係在上開路口之
    號誌已轉為紅燈後之第4.6 秒，車身前輪超過停止線而壓及
    地面感應線圈，依採證照片所示，異議人車身大半部分更已
    超越停止線，足認異議人係於號誌轉換為紅燈後始駛越停止
    線並繼續前行，而未遵守管制號誌，異議人以前詞置辯，疏
    無足採。
五、綜上，異議人確有前揭違規行為，已如前述。原處分機關據
    以援引道路交通管理處罰條例第33條第1 項第13款、63條第
    1 項第1 款之規定，對異議人裁處罰鍰3,000 元並記違規點
    數1 點，於法並無違誤或不當之處。本件聲明異議為無理由
    ，應予駁回。
六、據上論斷，應依道路交通案件處理辦法第19條，裁定如主文
    。
中    華    民    國    98    年    12    月    30    日
                  交通法庭  法  官  林蕙芳
以上正本證明與原本無異。
如不服本裁定，應於裁定送達後5 日內向本院提出抗告狀。
                            書記官  莊凱男
中    華    民    國    99    年    1     月    7     日

司法院資訊處製作；財團法人民間司法改革基金會備份。
